

RICARDO HALMOGUERA

Frontend Developer Jr.

Sobre mi

Con la intención de reavivar mi pasión por el desarrollo de software y tras adquirir experiencia en otros sectores durante varios años, he decidido reenfocar mi formación y crecimiento como Desarrollador Front-End.

Para mí, un trabajo ideal como desarrollador front-end consistiría en trabajar en proyectos desafiantes y satisfactorios que tengan un propósito claro y un impacto positivo en la sociedad.

Educación

• OpenBootcamp 2022 -

Frontend Developer React

• Scrimba 2021 - 2022

Frontend Developer Path

Universidad Nueva Esparta Venezuela 2005 - 2011

Ingenieria Electrónica

Experiencia

• DIGI (Digi Spain Telecom) 2022 -

Promotor Stand

Digitec Vodafone 2021 - 2022

Vendedor en tienda

Orange España 2021

Agente fidelización / Atención al cliente

Goiko Restaurants 2017 - 2020

Store Manager



Proyects

Clock App:

Hecho con: React, Sass, API's

Countries App:

Hecho con: React, Sass, API's

<u>Tip Calculator App:</u>

Hecho con: React, Sass.

Snake Game:

Hecho con: VanillaJs, Css y HTML.

Tecnologias FrontEnd











Intereses a futuro



Contacto

+34 650 25 82 66

halmoguerar@gmail.com

in https://www.linkedin.com/in/rhalmoguera/

https://github.com /RickHalmoguera

https://github.com/RickHalmoguera/ /PORTFOLIO/